臺灣桃園地方法院刑事判決　　　　　　　　　　　　　九十三年度訴字第八三五號
　　公　訴　人　臺灣桃園地方法院檢察署檢察官
　　被　　　告　甲○○　男　二.
右列被告因違反毒品危害防制條例案件，經檢察官提起公訴（九十三年度毒偵字第一
八０三號），本院合議庭裁定該依簡式審判程序審理，判決如左：
    主    文
甲○○連續施用第一級毒品，處有期徒刑柒月，扣案之第一級毒品海洛因貳小包（驗
餘淨重合計零點零參公克）；又連續施用第二級毒品，處有期徒刑肆月，扣案之第二
級毒品安非他命參小包（毛重合計壹點參公克）。應執行有期徒刑拾月，扣案之第一
級毒品海洛因貳小包（驗餘淨重合計零點零參公克）、第二級毒品安非他命參小包（
毛重合計壹點參公克），均沒收銷燬之
    事    實
一、甲○○有下列前案紀錄，不構成累犯：
  (一)前因竊盜案件經本院於民國八十五年二月六日，以八十五年度易字第三一二號判
    決判處，有期徒刑六月，緩刑三年，緩刑中交付保護管束確定，嗣因更犯罪受有
    期徒刑刑之宣告撤銷緩刑。
  (二)復因違反藥事法案件經本院於八十五年十二月二十六日以八十五年度訴緝字第二
    二一號判決判處有期徒刑七月，於八十六年二月十七日入監執行，嗣於八十六年
    四月二十八日執行完畢。
  (三)又因違反槍砲彈藥刀械管制條例案件經本院於八十六年八月十一日，以八十六年
    度易字第一０號判決判處有期徒刑六月，如易科罰金，以三百元折算一日確定，
    與上開(一)所示案件合併執行，嗣於八十七年四月二十六日執行完畢。
  (四)再因違反毒品危害防制條例案件經本院於九十二年八月七日，以九十二年度易字
    第九六九號判決就連續施用第二級毒品部分判處有期徒刑三月，如易科罰金，以
    三百元折算一日，就持有第一級毒品部分，判處有期徒刑三月，如易科罰金，以
    三百元折算一日，應執行有期徒刑五月。嗣上訴，經臺灣高等法院於九十二年十
    二月十日，以九十二年度上訴字第三九五三號判決上訴駁回確定，尚未執行。
二、甲○○前因施用毒品案件經本院於八十八年五月十八日以八十八年度毒聲字第二
    八○七號裁定送觀察勒戒，並因有繼續施用毒品傾向而經本院於八十八年七月二
    十七日以八十八年度毒聲字第四二二一號裁定令入戒治處所施以強制戒治一年，
    嗣於九十年四月十六日強制戒治期滿，而於九十年五月八日經臺灣桃園地方法院
    檢察署檢察官以九十年度戒偵字第四三三號為不起訴處分確定後，復因施用毒品
    案件，經本院於九十一年六月十三日以九十一年度毒聲字第一六五七一號裁定令
    入戒治處所施以強制戒治一年，並由臺灣桃園地方法院檢察署檢察官提起公訴，
    經本院於九十二年七月八日以九十二年度易字第九六九號判處應執行有期徒刑五
    月確定。詎其仍未戒除毒癮，復分別基於施用第一級毒品海洛因、第二級毒品安
    非他命之概括犯意，自九十三年三月起至九十三年四月十八日止，連續在其位於
    桃園縣大溪鎮埔頂十五之六號住處，分別施用第一級毒品海洛因及第二級毒品安
    非他命多次，為警於九十三年四月十九日二時四十五分許，在桃園縣桃園市○○
    路與育樂街口查獲，並扣得第一級毒品海洛因二小包（驗餘淨重合計０‧０三公
    克）及第二級毒品安非他命三小包（毛重合計一‧三公克）。
三、案經桃園縣政府警察局桃園分局報告臺灣桃園地方法院檢察署檢察官偵查起訴。
    理    由
一、按刑事訴訟法第二百七十三條之一規定除被告所犯為死刑、無期徒刑、最輕本刑
    為三年以上有期徒刑之罪、或高等法院管轄第一審案件者外，於審判期日前之程
    序進行中，被告先就被訴事實為有罪之陳述時，審判長得告知被告簡式審判程序
    之旨，並聽取當事人、代理人、辯護人及輔佐人之意見後，裁定進行簡式審判程
    序。經查，本件被告甲○○被訴毒品危害防制條例一案，非前開不得進行簡式審
    判程序之案件，經被告於本院審理時就被訴事實為有罪之陳述，且經本院告知被
    告簡式審判程序之旨，聽取被告及檢察官之意見後，爰依右開刑事訴訟法第二百
    七十三條之一之規定，當庭裁定改依簡式審判程序審判之，合先敘明。
二、右揭事實，業經被告甲○○坦承不諱，而被告為警查獲所採集之尿液經送驗結果
    尿液有嗎啡（海洛因經人體代謝呈嗎啡陽性反應）、安非他命陽性反應，此有桃
    園縣政府桃園分局被採尿姓名對照表暨桃園縣衛生局不法藥物尿液檢定書一紙附
    卷可稽（見九十三年度毒偵字第一八０三號偵查卷第十五頁及本院卷）。並有如
    事實欄所載之扣案物品扣案足資佐證，而本案被告為警查獲扣得之白粉二小包（
    驗餘淨重合計０‧０三公克），確含第一級毒品海洛因成分，有法務部調查局調
    科壹字第０八０００七六四一號鑑定通知書一紙在卷可稽（見本院卷），足徵被
    告自白與事實相符，其多次施用第一級毒品海洛因、第二級毒品安非他命之事實
    ，堪以認定。又被告甲○○前因施用毒品案件經本院於八十八年五月十八日以八
    十八年度毒聲字第二八○七號裁定送觀察勒戒，並因有繼續施用毒品傾向而經本
    院於八十八年七月二十七日以八十八年度毒聲字第四二二一號裁定令入戒治處所
    施以強制戒治一年，嗣於九十年四月十六日強制戒治期滿，而於九十年五月八日
    經臺灣桃園地方法院檢察署檢察官以九十年度戒偵字第四三三號為不起訴處分確
    定後，復因施用毒品案件，經本院於九十一年六月十三日以九十一年度毒聲字第
    一六五七一號裁定令入戒治處所施以強制戒治一年，並由臺灣桃園地方法院檢察
    署檢察官提起公訴，經本院於九十二年七月八日以九十二年度易字第九六九號判
    處應執行有期徒刑五月確定等情，此有臺灣高等法院被告全國前案紀錄表及上開
    不起訴處分書電腦列印本一份附卷可稽（見同上偵查卷第四七頁）。是被告係三
    犯毒品危害防制條例本案之罪，亦係於強制戒治執行完畢釋放後五年內再犯毒品
    危害防制條例第十條第一、二項之罪。綜此，本案事證明確，被告犯行洵堪認定
    ，應予依法論科。
三、核被告甲○○所為，係犯毒品危害防制條例第十條第一項、第二項之施用第一級
    毒品海洛因及第二級毒品安非他命罪。被告持有第一級毒品海洛因及第二級毒品
    安非他命，意在供己施用，其持有海洛因與安非他命之低度行為皆應為施用之高
    度行為吸收，均不另論罪。又被告先後多次施用第一級毒品海洛因與第二級毒品
    安非他命之行為，時間均各自緊接，犯罪構成要件各相同，各顯係基於概括犯意
    為之，均應依連續犯規定以一罪論，並各依法加重其刑。其所犯上開二罪之間，
    犯意各別，行為互殊，應予分論併罰。爰審酌被告有如事實欄所示前案紀錄，素
    行非佳，其施用毒品次數非少，犯行所生危害，已曾因相同犯行經觀察、勒戒、
    強制戒治等處遇後猶未能使其知所省惕，根絕施用毒品惡習，足徵其沾染甚深，
    犯後坦承犯行態度良好等及其他一切情狀，量處如主文所示之刑，並定其應執行
    之刑。
四、沒收：
  (一)扣案之第一級毒品海洛因二小包（驗餘淨重合計○．０三公克）、第二級毒品安
    非他命三小包（毛重合計一．三公克），均為查獲之毒品，均應依毒品危害防制
    條例第十八條第一項前段，諭知沒收銷燬之。
據上論斷，應依刑事訴訟法第二百七十三條之一、第二百九十九條第一項前段，毒品
危害防制條例第十條第一項、第二項、第十八條第一項前段，刑法第十一條、第五十
六條、第五十一條第五款，判決如主文。
本案經檢察官廖先志到庭執行職務。
中　　　華　　　民　　　國　　九十三　　年　　　九　　　月　　二十二　　日
                                臺灣桃園地方法院刑事第十二庭
                                      法　官　黃永定
右正本證明與原本無異。
如不服本判決，應於判決送達後十日內，向本院提出上訴狀。
                                      書記官　施春祝
中　　　華　　　民　　　國　　九十三　　年　　　九　　　月　　二十二　　日
附論罪科刑依據之法條：
毒品危害防制條例第十條
施用第一級毒品者，處六月以上五年以下有期徒刑。
施用第二級毒品者，處三年以下有期徒刑。
